【裁判字號】    95,交聲,250
【裁判日期】    950417
【裁判案由】    交管條例聲異
【裁判全文】
臺灣板橋地方法院交通事件裁定         95年度交聲字第243號
原處分機關  交通部公路總局臺北區監理所
異  議  人
即受處分人  甲○○
上列受處分人因違反道路交通管理處罰條例案件，對於交通部公
路總局臺北區監理所於民國九十五年一月九日所為如附表所示之
裁決處分（原處分案號如附表舉發違反道路交通事件通知單編號
所示）聲明異議，本院裁定如下：
    主  文
異議駁回。
    理  由
一、原處分機關處罰意旨略以：臺北市政府警察局大同分局分別
    於附表所示之時間、地點，因車牌號碼ＦＶ－三九二號營業
    大客車有「在劃有紅線路段臨時停車」、「在交岔路口十公
    尺內臨時停車」違規，經該分局員警依違反道路交通管理處
    罰條例第五十五條第一項第二、三款之規定，當場掣開如附
    表所示之舉發違反道路交通事件通知單舉發，異議人嗣於九
    十四年十二月十九日到案提出申訴，復經交通部公路總局臺
    北區監理所向原舉發單位查證違規屬實，遂於九十五年一月
    九日以附表所示之裁決處分處罰等語。
二、聲明異議意旨略以：異議人係和欣汽車客運股份有限公司（
    以下稱和欣客運公司）駕駛員，於遭警方舉發時，係駕駛公
    司所有營業班車，依公路主管機關核定路線及站牌停靠搭載
    旅客，異議人於公司所屬「經同意之營業路線及設站處所」
    搭載旅客，並未違反汽車運輸業管理規則規定，如此舉發無
    理由，爰聲明異議云云。
三、按交岔路口、公共汽車招呼站一○公尺內、消防栓、消防車
    出入口五公尺內，或設有禁止臨時停車標誌、標線處所不得
    臨時停車；汽車駕駛人，在交岔路口、公共汽車招呼站十公
    尺內或消防車出、入口五公尺內，或設有禁止臨時停車標誌
    、標線處所臨時停車者，處罰鍰三百元以上六百元以下罰鍰
    道路交通安全規則第一百十一條第一項第二、三款、道路交
    通管理處罰條例第五十五條第一項第二、三款與違反道路交
    通管理事件統一裁罰標準表分別定有明文。又按公路汽車客
    運業營運班車在市區○○路線及設站地點，應依下列原則辦
    理：(一)其行經市區○○路線及設站地點，基於維護當地交通
    秩序之需要，應與當地政府協議定之；(四)經同意之營運路線
    及設站地點，當地政府如因實際需要得予調整變更，並應函
    請該管公路主管機關辦理。前項各款，如發生爭議，報請上
    級機關核定之；臺灣省轄內公路汽車客運業之「營運管理及
    處罰」，由交通部委任交通部公路總局辦理；直轄市○○○
    路汽車客運業之「營運管理及處罰」，由交通部委辦直轄市
    政府辦理。汽車運輸業管理規則第三十七條第一項第一、四
    款、第一百三十九條之一第二項亦定有明文。
四、查本件異議人甲○○，駕駛車牌號碼ＦＶ－三九二號營業用
    大客車，於附表所示之時、地，因「在劃有紅線路段臨時停
    車」、「在交岔路口十公尺內臨時停車」之違規，為員警當
    場舉發，經掣開違規通知單移送等情，異議人並不爭執，並
    有如附表所示之舉發通知單及裁決書等在卷可稽，異議人違
    規之事實足認為實，雖異議人以上開情詞置辯，惟查：
    （一）受處分人爭執『於公司（和欣客運）所屬「經同意之
          營業路線及設站處所」搭載旅客，並未違反汽車運輸
          業管理規則規定』云云，依據前揭汽車運輸業管理規
          則之規定，有關公路汽車客運業者營運路線、設站事
          項應與當地政府協議定之，至於變更或調整時，如有
          爭議，應由當地公路主管機關上級機關核定之，或由
          中央、地方之交通行政部門辦理之問題，均非本院所
          能定奪之範圍，合先敘明。
    （二）據臺北市政府交通局九十四年十一月四日北市交二字
          第○九四三五○三二九○一號函公告稱：「一、為落
          實本府推動城際客運轉運站政策，減少大客車於本市
          市區道路繞行及於路側密集設站衍生之交通問題，基
          於維護營運秩序、維持道路交通安全與暢通，及增進
          公共利益之需要，業訂定設站管制區及管制措施如下
          ：(一)管制區範圍：以本市○○○○路以西、南京西路
          以南、中華路及塔城街以東、衡陽路、襄陽路及青島
          西路以北（含上列各路段）為管制範圍。(二)管制對象
          ：1.符合汽車運輸業管理規則第四條第一項第一款第
          一目所訂公路汽車客運業屬國道者（國道客運路線）
          ；或2.符合汽車運輸業管理規則第四條第一項第一款
          之公路客運路線，且其營業里程達五十公里以上者。
          (三)管制措施：管制區○○設路側站位均撤銷（於管制
          區○設○○○路外場站之路線，保留該路線路側下客
          站一處），撤銷站位如附表，於管制區範圍內未設站
          之路線不得行經管制區。二、本案自九十四年十一月
          十六日起實施，倘有違反前揭規定之情事，依公路法
          規定處分。．．．」。又前揭「臺北車站週邊國道客
          運及公路客運路線設站管制區」範圍內長途客運站位
          撤銷事宜，業經臺北市政府交通局於(1)九十二年四月
          八日發函預告各業者臺北車站周邊即將進行管制；(2)
          九十三年二月十日公告並轉知業者「臺北車站週邊國
          道客運及公路客運設站管制區○○○○段）－禁止新
          設站位」；(3)九十三年十一月二十二日公告並轉知業
          者「臺北車站週邊國道客運及公路客運設站管制區○
          ○○○段）－撤除現有路側站位（自國道客運臺北總
          站起用日起實施，得有緩衝三個月）」；(4)九十四年
          八月二日國道客運臺北總站路線調整計畫呈報交通部
          ，並副知各業者重申管制事宜；(5)九十四年八月十六
          日國道客運臺北總站啟用；(6)九十四年九月十六日函
          知各業者，自九十四年十一月十六日起開始管制；(7)
          九十四年十一月十四日公告並轉知各業者「臺北車站
          週邊國道客運及公路客運設站管制區○○○○段）－
          撤除現有路側站位實施日期自九十四年十一月十六日
          起」；(8)九十四年十一月九日赴現場各業者站牌處張
          貼公告；(9)九十四年十一月十五日第二次赴現場各業
          者站牌處張貼公告；(10)九十四年十一月十六日開啟管
          制及執法。有臺北市政府警察局大同分局九十五年一
          月二日北市警同分交字第○九四三四五七○一○○號
          函一紙附卷可參。
    （三）又經本院依職權向臺北市政府交通局函詢本件異議人
          遭舉發地點是否為和欣客運公司設置之站牌地點及該
          地是否劃設有禁止臨時停車標線等情，經臺北市政府
          交通局以九十五年三月二十二日北市交二字第○九五
          三一四六七○○○號函覆略以：查，和欣客運公司承
          德站為位址為臺北市○○路○段五八號（五四號、五
          六號、五八號為該公司承租之店面作為售票點），設
          站許可撤銷事宜，經本局於九十三年十一月二十二日
          北市交二字第○九三五五二五四○一號公告臺北車站
          周邊國道客運及公路客運路線設站管制區○○○○段
          ），復於九十四年八月二日北市交二字第○九四三三
          二三六五○○號函提報交通部，函文明定路線調整自
          九十四年八月十六日實施，考量業者有旅客移轉需要
          ，於業者提出申請暫緩撤站，給予三個月緩衝期，期
          滿後（即九十四年十一月十六日起）原上客站將予撤
          除。又奉交通部以九十四年九月七日交路字第○九四
          ○○四八○七一號函核復依該部公路總局意見辦理，
          即依公路總局九十四年八月十九日路監運字第○九四
          ○○三五九八二號函「依汽車運輸業管理規則第三十
          七條第一項第四款規定『同意辦理』」。故和欣客運
          公司原設承德路上客站，於九十四年八月十六日即應
          撤銷，惟該公司於九十四年八月十五日依規定申請「
          臺北市─臺南市○○○路側上客站暫緩撤銷，經同意
          該公司申請二站（原承德路既有站位及國道客運總站
          ）並行營運，故最終撤站日期為九十四年十一月十五
          日；另臺北市交通局於九十四年十一月十一日，勘定
          和欣汽車客運公司及阿囉哈客運原設承德路一段五十
          二至五十八號間，公車停靠區塗銷及劃設禁止臨時停
          車紅線事宜，並於九十四年十一月十五日晚間，辦理
          停靠區塗銷及劃設禁停紅線，禁止車輛臨時停車等情
          ，亦有臺北市政府交通局九十五年二月十五日北市交
          二字第○九五三○七三八八○○號函、九十四年十一
          月十四日北市交二字第○九四三五○四一四○○號函
          及相關函文影本可資參照等語。
    （四）綜上，和欣汽車客運承德站之設站許可既已經撤銷，
          最終撤站日期亦於九十四年十一月十五日到期，且該
          處亦經交通主管機關已塗銷停靠區及劃設禁止臨時停
          車紅線之標線完畢，則和欣客運公司於到期之後，自
          不得合法使用該處停靠車輛。異議人既為該公司之車
          輛駕駛人，自亦不得在設有禁止臨時停車標線之處所
          臨時停車，其以該公司經同意之營業路線及設站處所
          搭載旅客，未違反汽車運輸業管理規則置辯，自無可
          採。本院經查亦無任何證據足資證明執勤警員有捏造
          事實、違法取締之情事，則執勤警員本其維護交通秩
          序、安全職責所為之當場舉發，自應受到合法、正確
          之推定。異議人至今亦無法提出任何對其有利之證據
          供本院參酌，其空言指摘原處分不當，自不足採，是
          異議人確有上開違規情事，堪以認定。從而，原處分
          機關據以援引上開規定處罰，並無不當，本件聲明異
          議為無理由，應予駁回。
五、據上論斷，應依道路交通管理處罰條例第八十七條第二項，
    道路交通案件處理辦法第十九條，裁定如主文。
中    華    民    國    95    年    4     月    17    日
                      交通法庭  法  官  絲鈺雲
以上正本證明與原本無異
如不服本裁定應於送達後5日內向本院提出抗告狀
                                書記官  蔡美如
中    華    民    國    95    年    4     月    21    日
附表：
~T48WIZI;
┌─────┬────┬────┬───────┬───────┬────┬────┐
│   編號   │違規時間│違規事實│原舉發單位    │裁決單位      │舉發法條│處罰內容│
│ 本院案號 │違規地點│        │舉發違反道路交│裁決書編號    │        │        │
│          │        │        │通管理事件通知│              │        │        │
│          │        │        │單編號        │              │        │        │
├─────┼────┼────┼───────┼───────┼────┼────┤
│    (一)    │94.12.01│在劃有紅│臺北市政府警察│交通部公路總局│道路交通│新臺幣三│
│95交聲243 │18:03   │線路段臨│局大同分局交通│臺北區監理所  │管理處罰│百元    │
│          │承德路一│停      │分隊          │北監營裁字裁  │條例第55│        │
│          │段52號  │        │掌電字第A5K201│40-A5K201627  │條第1 項│        │
│          │        │        │627號         │號            │第3款   │        │
├─────┼────┼────┼───────┼───────┼────┼────┤
│    (二)    │94.11.19│在劃有紅│同上          │同上          │道路交通│新臺幣三│
│95交聲248 │14:51   │線路段臨│掌電字第A5J404│北監營裁字第裁│管理處罰│百元    │
│          │承德路一│停      │495號         │40-A5J404495號│條例第55│        │
│          │段54號  │        │              │              │條第1 項│        │
│          │        │        │              │              │第3款   │        │
├─────┼────┼────┼───────┼───────┼────┼────┤
│    (三)    │94.12.04│在交叉路│同上          │同上          │道路交通│新臺幣六│
│95交聲249 │18:13   │口十公尺│掌電字第A5I902│北監營裁字第裁│管理處罰│百元    │
│          │承德路一│內臨時停│529號         │40-A5I902529號│條例第55│        │
│          │段58號  │車      │              │              │條第1 項│        │
│          │        │        │              │              │第2 款  │        │
├─────┼────┼────┼───────┼───────┼────┼────┤
│    (四)    │94.11.18│在劃有紅│同上          │同上          │道路交通│新臺幣三│
│95交聲250 │15:04   │線路段臨│掌電字第A5J104│北監營裁字第裁│管理處罰│百元    │
│          │承德路一│停      │524號         │40-A5J104524號│條例第55│        │
│          │段54號  │        │              │              │條第1 項│        │
│          │        │        │              │              │第3款   │        │
├─────┼────┼────┼───────┼───────┼────┼────┤
│    (五)    │94.12.04│在劃有紅│臺北市政府警察│同上          │道路交通│新臺幣三│
│95交聲251 │11:05   │線路段臨│局大同分局建成│北監營裁字第裁│管理處罰│百元    │
│          │承德路一│停      │派出所        │40-AEU041298號│條例第55│        │
│          │段      │        │北市警交字第AE│              │條第1 項│        │
│          │        │        │U041298號     │              │第3款   │        │
└─────┴────┴────┴───────┴───────┴────┴────┘


司法院資訊處製作；財團法人民間司法改革基金會備份。
